# 长期股权投资入账价值与合并抵消分录

提问人：远方的天空 123 时间：2016-08-23 16:58:26
陈版，有个问题想请教您，非同一控制下的企业合并，由于被购买方B的账面净资产为负（认为账面与公允相等），在收购日，A不支付任何对价将其合并，在收购日编制合并报表，由于A账面的长投入账价值为 0 ，子公司B的股本 300 万，未分配利润-400万，请问此时的合并抵消分录如何写？借：股本 300 贷：未分配利润 300 ？未分配利润中的差额-100万怎么处理，谢谢陈版

回答人：chenyiwei
按照你提供的背景信息，在合并报表层面应确认商誉 100 。对这部分商誉的期末减值测试应从严把握。